【裁判字號】    97,聲,82
【裁判日期】    970429
【裁判案由】    限期行使權利
【裁判全文】
臺灣臺東地方法院民事裁定                97年度聲字第82號
聲  請  人  元大商業銀行股份有限公司
法定代理人  丙○○
代  理  人  甲○○
相  對  人  乙○○
上列聲請人為返還擔保金事件，聲請限期通知相對人行使權利，
本院裁定如下：
    主  文
相對人應於本裁定送達翌日起二十一日內，就本院九十六年度裁
全字第二六二號假扣押裁定執行所受損害，對聲請人行使權利，
並向本院提出行使權利之證明。
    理  由
一本件聲請人原名復華商業銀行股份有限公司，嗣更名為元大商
  業銀行股份有限公司，有聲請人提出之行政院金融監督管理委
  員會96年8月13日金管銀（六）字第09600334970號函附卷可憑
  ，是聲請人以元大商業銀行股份有限公司名義，就其前以復華
  商業銀行股份有限公司名義所提存之擔保物，提出本件聲請，
  應屬合法，合先敘明。
二本件聲請意旨略以：聲請人與相對人間假扣押事件，聲請人前
  依本院96年度裁全字第262 號民事裁定，為擔保假扣押，曾以
  現金新臺幣50,000元為擔保金，並以本院96年度存字第150 號
  提存事件提存後，聲請本院96年度執全字第278 號假扣押執行
  程序對相對人之財產予以假扣押在案。茲因聲請人認為無繼續
  假扣押執行之必要，乃具狀撤回上開假扣押之執行。為聲請返
  還上揭擔保金，爰依民事訴訟法第104條第1項第3 款之規定，
  聲請法院通知相對人即受擔保利益人於一定期間內就其因上開
  假扣押執行所受之損害，對聲請人提存之擔保物行使權利，逾
  期未行使，聲請人將聲請法院裁定取回提存物等語。
三按訴訟終結後，供擔保人得聲請法院通知受擔保利益人於一定
  期間內行使權利，並向法院為行使權利之證明，以便供擔保人
  於受擔保利益人未提出行使權利之證明時，向法院聲請裁定返
  還其提存物，民事訴訟法第104條第1項第3 款定有明文。前開
  規定，於其他依法令供訴訟上之擔保者準用之，並為同法第10
  6 條所明定。而所謂訴訟終結，凡撤銷假扣押裁定、執行程序
  終結或撤回假扣押之執行等均屬之。
四經查：聲請人上開主張業經本院依職權調閱本院96年度裁全字
  第262號、96年度執全字第278號及96年度存字第150 號等卷宗
  ，核閱屬實，核與前揭規定相符，是聲請人聲請法院通知相對
  人即受擔保利益人限期行使權利，應予准許。
五依民事訴訟法第95條、第85條第2項，裁定如主文。
中    華    民    國    97    年    4     月    29    日
                  民事庭      法  官  陳君鳳
以上正本係照原本作成。
如對本裁定抗告須於裁定送達後10日內向本院提出抗告狀，並應
繳納抗告裁判費新臺幣1,000元。
中    華    民    國    97    年     4     月    29   日
                              書記官  莊永利


司法院資訊處製作；財團法人民間司法改革基金會備份。
